【裁判字號】    98,易,1562
【裁判日期】    990430
【裁判案由】    贓物
【裁判全文】
臺灣高雄地方法院刑事判決              98年度易字第1562號
公  訴  人  臺灣高雄地方法院檢察署檢察官
被      告  乙○○
上列被告因贓物案件，經檢察官提起公訴（98年度偵字第23315
、29200 號），嗣因被告就被訴事實為有罪之陳述，本院並聽取
當事人之意見後，改依簡式審判程序進行，判決如下：
    主  文
乙○○故買贓物，處有期徒刑柒月。
    事  實
一、乙○○明知其於民國98年1 月25日（起訴書誤載為98年1 月
    23、24日），在高雄縣大社鄉某統一超商前，向真實姓名、
    年籍不詳之成年男子所購買懸掛車號F5-2379 號業經逾檢註
    銷之前後號牌、中華廠牌、車身號碼D502636A號、黑灰色旅
    行式自用小客車1 部係來路不明之贓物（該自用小客車原車
    號為6183-DC 號，係喬凡妮衣藏企業社所有，並經華南商業
    銀行龍江分行設立動產擔保抵押，於98年1 月22日晚上8 時
    30分許，在高雄市○○區○○街51號為該企業社負責人洪嘉
    聰發現失竊），復未取得任何相關證件，仍以新臺幣（下同
    ）70,000元之價格予以買受，並旋於同年5 月18日，在屏東
    縣內埔鄉張存堅所有之汽車保養廠內，以95,000元之價格轉
    賣與陳水川（所涉竊盜罪嫌，經臺灣屏東地方法院檢察署檢
    察官以98年度偵字第6134號為不起訴處分確定）。嗣於同年
    6 月16日，陳水川駕駛前開懸掛車號F5-2379 號號牌之自用
    小客車，行經高雄市○○路與九如路口時，為警發覺上開車
    輛係屬贓車，循線追查，始悉上情。
二、案經臺灣高雄地方法院檢察署檢察官自動檢舉偵查起訴。
    理  由
一、本件被告乙○○所犯係死刑、無期徒刑、最輕本刑為3 年以
    上有期徒刑以外之罪，其於審判程序中就被訴事實為有罪之
    陳述，經審判長告知簡式審判程序之旨，並聽取公訴人及被
    告之意見後，經本院依刑事訴訟法第273 條之1 第1 項之規
    定，裁定進行簡式審判程序。又本件卷內之證據調查，依同
    法第273 條之2 規定，不受第159 條第1 項關於傳聞法則規
    定之限制，依法均有證據能力，合先敘明。
二、訊據被告對於上揭犯罪事實坦承不諱，核與證人陳水川於警
    詢時及偵查中證述之情節、證人即被告友人邱勝貞、莊文章
    、證人即陳水川友人張存堅於偵查中之證述、證人即被害人
    洪嘉聰於警詢時之證述相符（見警卷第1 至3 、4 至7 頁、
    偵一卷第4 至5 、8 至9 、18至19、22至28頁、偵二卷第28
    至30頁、警卷第8 頁、本院易字卷第50至52頁），復經證人
    甲○○（由臺灣高雄地方法院檢察署檢察官另行偵辦）於本
    院審理時證稱：並未販賣銀行權利車與被告，98年1 月間亦
    未與被告交易過等語在卷（見本院易字卷第105 、108 頁）
    ，此外，並有高雄市政府交通局交通大隊98年6 月16日搜索
    、扣押筆錄各1 份、贓物認領保管單、高雄市政府警察局車
    輛協尋及尋獲電腦輸入單、車號6183-DC 號自用小客車車籍
    查詢- 基本資料詳細畫面、陳水川之華南商業銀行編號AD00
    00000 號支票存根各1 紙、本院辦理刑事案件電話紀錄查詢
    表3 紙、臺灣歐利克股份有限公司委尋車輛授權書、豐泰汽
    車股份有限公司刑事陳報狀1 紙及現場蒐證照片24張在卷可
    稽（見警卷第10至13、25至28、30至31頁、本院易字卷第68
    至71、78頁、警卷第15至21頁），亦可證明被害人之汽車並
    非依動產擔保抵押實行抵押權之合法方式喪失占有，可認係
    遭竊盜無疑，足見被告之自白與事實相符，而得為認定犯罪
    之依據。從而，本件事證明確，被告上開犯行堪以認定，應
    依法論科。
三、核被告所為，係犯刑法第349 條第2 項之故買贓物罪。爰審
    酌被告前因故買贓物、偽造文書案件，業經本院以95年度易
    字第2493號判處有期徒刑2 年，並經臺灣高等法院高雄分院
    駁回上訴確定，有前開二判決書、臺灣高等法院被告前案紀
    錄表各1 份附卷可稽（見本院易字卷第14至34、117 至121
    頁背面），竟猶不知悔改，明知其故買之上開自用小客車係
    來路不明之贓物，竟仍予以買受，並轉手售與他人，助長竊
    盜歪風，增加追贓難度，妨害竊盜案之查緝，對社會治安造
    成不良影響，漠視他人財產權益，行為實有不該，惟念及被
    告於本院審理時終能坦承犯行，態度尚可，且本件自用小客
    車業已返還被害人（惟6183-DC 號號牌二面仍未尋獲），有
    上開贓物認領保管單可參，並考量其犯罪之動機、目的、手
    段、生活狀況、智識程度及檢察官具體求處有期徒刑7 月等
    一切情狀，量處如主文所示之刑，以示懲儆。
據上論斷，應依刑事訴訟法第299 條第1 項前段、第273 條之1
第1 項，刑法第349 條第2 項，刑法施行法第1 條之1 第1 項、
第2 項前段，判決如主文。
本案經檢察官王清海到庭執行職務。
中    華    民    國    99    年    4     月    30    日
                  刑事第十八庭  審判長法  官  李東柏
                                      法  官  陳芸珮
                                      法  官  周佳佩
以上正本證明與原本無異。
如不服本判決應於收受送達後10日內向本院提出上訴書狀，並應
敘述具體理由；如未敘述上訴理由者，應於上訴期間屆滿後20日
內向本院補提理由書（均須按他造當事人之人數附繕本）「切勿
逕送上級法院」。
中    華    民    國    99    年    4     月    30    日
                                      書記官  王立山
刑法第349 條第2 項
搬運、寄藏、故買贓物或為牙保者，處5 年以下有期徒刑、拘役
或科或併科1 千元以下罰金。

司法院資訊處製作；財團法人民間司法改革基金會備份。
